# 分步行成联营企业的会计核算

提问人：banqi 时间：2010-11-17 15:28:34
由于解释公告 4 公布了非同一控制下分步合并的会计处理。但是，到目前为止没有进一步的对分步形成联营企业的会计处理。是否仍然按照《企业会计准则讲解 2008 》的要求进行追溯调整。 此外，在IFRS下，对分步行成联营企业的会计核算没有明确的规定，我目前看到某家Big4的内部Q&A，提供了几种观点来处理这种交易。即追溯和不追溯都可以。
本人意见： 1 。在PRC下，根据《企业会计准则讲解 2008 》的要求进行追溯调整。 2 。IFRS下，参照IFRS-3 business combination(R)
的处理分步合并的方式，不追溯调整。
请教一下大家，目前对于分步行成联营企业的会计处理是如何的？

回答人：chenyiwei
1 、PRC下，因为涉及核算方法转换的问题，仍应按《讲解 2008 》中成本法转为权益法的规定处理，需作追溯调整。 2 、IFRS下，因为没有明确的规定，可借鉴你所看到的Big4的内部Q&A处理。即使在IFRS下，也没有把分步取得重大影响作为一项跨越会计处理界限的重大经济事项，所以不能借鉴分步购买实现企业合并的会计处理。